ACORDAO-COMPLETO-2565106

ACÓRDÃO 331/2023 ATA 7/2023 - PLENÁRIO

VISTOS, relatados e discutidos estes autos de Solicitação do Congresso Nacional autuada a partir de ofício do deputado Antônio Pinheiro Neto, presidente da Comissão de Seguridade Social e Família da Câmara dos Deputados, encaminhando ao Tribunal a Proposta de Fiscalização e Controle PFC 9/2021, de autoria da deputada Paula Belmonte, na qual requer a realização de fiscalização a fim de examinar o cumprimento dos encargos atribuídos à União pelo art. 11 da Lei n.º 13.257/2016, bem como avaliar a integração e a coordenação das ações voltadas à primeira infância entres os ministérios e demais atores envolvidos,
ACORDAM os Ministros do Tribunal de Contas da União, reunidos em sessão do Plenário, ante as razões expostas pelo Relator, em:
9.1. conhecer da presente solicitação, por preencher os requisitos de admissibilidade previstos nos arts. 38, inciso I, da Lei 8.443/1992, 232, inciso III, do Regimento Interno do TCU e 4º, inciso I, alínea "b", da Resolução-TCU 215/2008;
9.2. dar ciência deste Acórdão, bem como do Relatório e do Voto que o fundamentam, ao solicitante, deputado Antônio Pinheiro Neto, presidente da Comissão de Seguridade Social e Família da Câmara dos Deputados, nos termos do art. 19 da Resolução-TCU 215/2008, encaminhando-lhe, ao mesmo tempo, cópia do Acórdão 2732/2022-TCU-Plenário, acompanhado do Relatório e do Voto que o fundamentam, informando-lhe que a presente solicitação é atendida por meio das medidas adotadas no subitem 9.1.5 da mencionada decisão, bem como da respectiva análise realizada pela SecexPrevidência na seção "3.3. Ações Governamentais Voltadas para a Primeira Infância" do Relatório parte da referida deliberação;
9.3. considerar a presente solicitação integralmente atendida, nos termos do art. 17, inciso II, da Resolução-TCU 215/2008;
9.4. arquivar os presentes autos, com fundamento no art. 169, inciso V, do Regimento Interno do TCU.

Solicitação do Congresso Nacional para realização de fiscalização a fim de examinar o cumprimento dos encargos atribuídos à União pelo art. 11 da Lei n.º 13.257, de 8 de março de 2016, bem como avaliar a integração e a coordenação das ações voltadas à primeira infância entres os ministérios e demais atores envolvidos.

Ministério da Cidadania.

3. Solicitante: Presidente da Comissão de Seguridade Social e Família da Câmara dos Deputados, deputado Antônio Pinheiro Neto.

13.1. Ministros presentes: Vital do Rêgo (na Presidência), Benjamin Zymler, Jorge Oliveira e Antonio Anastasia.
13.2. Ministros-Substitutos convocados: Augusto Sherman Cavalcanti (Relator), Marcos Bemquerer Costa e Weder de Oliveira.

AUGUSTO SHERMAN

A SecexPrevidência elaborou a instrução à peça 9, transcrita a seguir, a qual adoto como relatório:
"INTRODUÇÃO
	Trata-se do Ofício n.º 100/2022-CSSF/DECOM/CD, de 7/7/2022 (peça 2, p. 2) , por meio do qual o deputado Antônio Pinheiro Neto, presidente da Comissão de Seguridade Social e Família encaminha a Proposta de Fiscalização e Controle - PFC 9/2021, aprovada em 6 de julho de 2022 (peça 2, p. 1) .
2.	A proposta, de autoria da deputada Paula Belmonte, requer do Tribunal de Contas da União - TCU a realização de fiscalização a fim de examinar o cumprimento dos encargos atribuídos à União pelo art. 11 da Lei n.º 13.257, de 8 de março de 2016, bem como avaliar a integração e a coordenação das ações voltadas à primeira infância entres os ministérios e demais atores envolvidos (peça 3, p.1) .
HISTÓRICO
3.	Na data de 6/6/2019, em resposta ao Ofício 478/2019/SGM/P, foi autuado o TC Processo 013.677/2019-5. Esse processo tratou de atender à Solicitação de Informações SIT 2/2019, encaminhada ao TCU pelo então presidente da Câmara dos Deputados, o deputado Rodrigo Maia.
4.	Em síntese, aquela solicitação de informação, de autoria da deputada Leandre Dal Ponte, requeria do Tribunal de Contas da União um relatório detalhado contendo informações sobre as ações, e respectivos valores aplicados pelo governo federal na Política para a Primeira Infância (art. 11, §1° e §2°, da Lei 13,257/2016) no período entre os anos de 2016 e 2018 (peça 1, p.3 do TC Processo 013.677/2019-5) .
5.	A relatoria do TC Processo 013.667/2019-5 coube ao Ministro-Substituto Marcos Bemquerer. Conforme constou nos Avisos 370 e 371, do gabinete da Presidência do Tribunal de Contas, a Solicitação de Informações SIT 2/2019 foi considerada integralmente atendida (peças 36 e 37 do TC Processo 013.677/2019-5) .
6.	O atendimento à solicitação ficou expresso no subitem 9.5 do Acórdão 914/2020-TCU-Plenário, prolatado em 15/4/2020 (relator Ministro-Substituto Marcos Bemquerer) . Adicionalmente, o Plenário do TCU, no mencionado acórdão, expediu a seguinte determinação: 
9.4. determinar à Secretaria-Geral de Controle Externo que avalie a possibilidade de incluir, no próximo plano de controle externo, ação de controle voltada para avaliar o cumprimento dos encargos atribuídos à União pelo art. 11 da Lei 13.257/2016 e das competências conferidas à Secretaria Nacional de Promoção do Desenvolvimento Humano do Ministério da Cidadania pelo Decreto 9.674/2019, bem como identificar as providências necessárias ao exato cumprimento dos referidos atos normativos, com o intuito de prestar à Câmara dos Deputados as informações ora requeridas.
7. 	A determinação acima transcrita é fundamental para a compreensão desta PFC 9/2021, como será visto logo adiante. Com efeito, a leitura da fundamentação da Proposta de Fiscalização 9/2021 (peça 4, p. 1-4) contrapõe o mandamento estabelecido na Lei 13.257/2016 vis-à-vis as conclusões do Relatório de Avaliação 816.125, da Controladoria Geral da União-CGU, bem assim ao entendimento expresso pelo Plenário do TCU nos termos do Acórdão 914/2020. Vale aqui destacar que os subitens 9.2.8, 9.2.9, 9.3 e 9.4 do Acórdão 914/2020-TCU-Plenário estão integralmente transcritos na fundamentação da PFC 9/2021. Do mesmo modo, transcritos estão os achados de auditoria apontados pela CGU no seu Relatório de Avaliação 816.125.
8.	O processo TC Processo 013.667/2019-5 encontra-se encerrado desde 4/6/2020, por cumprimento do objetivo para o qual foi constituído.
EXAME DE ADMISSIBILIDADE
9.	Os arts. 4º, inciso I, alínea b, da Resolução - TCU 215/2008 e 232, inciso III, do Regimento Interno do TCU conferem legitimidade ao presidente de comissão parlamentar, quando por ela aprovada, para solicitar a realização de fiscalização. 
10.		Assim, legítima a autoridade solicitante, cabe o conhecimento do expediente como solicitação do Congresso Nacional.
EXAME TÉCNICO
11.		A autora da proposta de fiscalização, Exma. deputada Paula Belmonte, levou ao conhecimento da Comissão de Seguridade Social e Família-CSSF/CD a sua preocupação com a falta de integração e coordenação das ações governamentais voltadas ao atendimento da política pública para a primeira infância, o que pode estar impedindo, segundo a fundamentação apresentada, a maximização dos benefícios esperados na execução da política pública (peça 4, p. 3) .
12.	Essa preocupação da parlamentar, acolhida na forma da PFC 9/2021, aprovada em 6 de julho de 2022 (https://www.camara.leg.br/internet/ordemdodia/integras/2196128.htm) , encontrou suporte lógico e argumentativo, como já foi dito, nas conclusões do Relatório de Avaliação 816.125, da Controladoria-Geral da União-CGU e, também, em trecho do Acórdão 914/2020-TCU-Plenário (relator Ministro-Substituto Marcos Bemquerer) .
13.	Em virtude das conclusões do relatório da CGU e do acórdão mencionados no item anterior, a deputada Paula Belmonte apresentou à CSSF/CD proposta de fiscalização e controle com o intuito de avaliar as ações do governo federal acerca de políticas voltadas à primeira infância norteada pela Lei nº 13.257, especialmente, quanto às causas dos problemas apontados pela CGU em seu Relatório de Avaliação nº 816.125 (peça 4, p. 4) .
14.	A relatora da PFC 9/2021 na Comissão de Seguridade Social e da Família, deputada Adriana Ventura, em seu relatório prévio pela aprovação da proposta solicitou que o TCU adotasse os métodos que entendesse pertinentes para avaliar as ações do governo federal acerca das políticas voltadas à primeira infância (peça 3, p. 9) .
15.	Visando conceder tratamento à proposta de fiscalização e controle aprovada, esta unidade técnica instrutiva realizou consulta aos sistemas informatizados do Tribunal, tendo sido encontrado o processo TC 042.261.2021-0, que versa sobre assunto conexo ao objeto destes autos.
16. 	Esse último processo, relatado pelo Ministro-Substituto Augusto Sherman, resultou da proposta de fiscalização 2349 (TC Processo 040.573/2021-4) , aprovada em 25/10/2021. No critério de oportunidade que fundamenta a proposição da ação de controle verifica-se a referência à determinação exarada nos termos do subitem 9.4 do Acórdão 914/2020-TCU-Plenário, mesmo subitem que está entre os fundamentos da PFC 9/2021, aprovada em 6 de julho de 2022.
17.	Uma vez tendo sido aprovada a proposta de fiscalização objeto do processo administrativo TC Processo 040.573/2021-4, foi autuado o processo e controle externo TC 042.261.2021-0, que trata de auditoria operacional com o objetivo de avaliar a supervisão, cobertura e outros aspectos operacionais dos Programas Criança Feliz, Aquisição de Alimentos e Rede de Suporte ao Dependente Químico (peça 132, p. 2 do TC 042.261.2021-0) .
18. 	A auditoria foi realizada entre os meses de outubro/2021 a março/2022, e abrangeu o período de 2020 e 2021. Metodologicamente, o trabalho envolveu a busca de dados sobre os programas, a aplicação de técnicas de SWOT e DVR (diagrama de verificação de risco) , análise documental, além de entrevistas com gestores e executores das políticas públicas. O volume de recursos fiscalizados foi de aproximadamente R$ 1,3 bilhão de reais, referente aos valores liquidados nos programas fiscalizados durante os exercícios fiscais de 2020-2021 (peça 132, p. 6 do TC 042.261.2021-0) .
19.	Atualmente, o processo TC 042.261.2021-0 encontra-se aberto e aguarda pronunciamento do relator, Ministro-Substituto Augusto Sherman.
20.	Para atingir o objetivo proposto na fiscalização, a equipe de auditoria buscou respostas para as seguintes questões (peça 132, p. 17) : 
1 - A forma de monitoramento e supervisão dos programas Criança Feliz, Aquisição de Alimentos e Rede de Suporte ao Dependente Químico são aderentes às melhores práticas de auditoria e aos normativos vigentes?
2 - Os critérios adotados para a seleção dos potenciais beneficiários dos Programas Criança Feliz, Aquisição de Alimentos e Rede de Suporte ao Dependente Químico garantem a distribuição e a cobertura equitativa dos recursos para o público-alvo?
3 - Quais as ações adotadas para o cumprimento do art. 11 da Lei 13.257/2016 e quais os resultados efetivos dessas ações?
21.	Em cumprimento ao subitem 9.4 do Acórdão 914/2020-TCU-Plenário, a equipe de auditoria incluiu questão específica sobre as ações governamentais voltadas à primeira infância (peça 132, p. 16 TC 042.261.2021-0) . Essa questão resultou nos achados 7 e 8 do relatório de fiscalização do TCU. 
22.	Cabe destacar que a inclusão dessa questão específica na auditoria acaba por cumprir, também, o objetivo da PFC 9/2021, que foi o de verificar o cumprimento dos encargos atribuídos à União pelo art. 11 da Lei 13.257/2016, bem como avaliar a integração e coordenação das ações voltadas à primeira infância entre os ministérios e demais atores envolvidos (peça 4, p.1) .
23.	Vale repisar que a partir da leitura da fundamentação da PFC 9/2021 extraem-se dois elementos fundamentais que deram ensejo ao pedido aprovado na Comissão de Seguridade Social e Família. O primeiro é o já mencionado item 9.4 do Acórdão 914/2020-TCU-Plenário. O segundo é o Relatório de Avaliação CGU 816.125, de 22 de janeiro de 2021. Na proposta apresentada à Comissão pela deputada Paula Belmonte, destaca-se especial interesse em avaliar as causas dos problemas apontados no Relatório da CGU 816.125 (peça 4, p. 4) .
24.	Quanto ao segundo elemento descrito no item anterior, cumpre informar que o mencionado documento produzido pela Controladoria Geral da União foi tomado em conta na auditoria realizada pelo Tribunal. Com efeito, o Relatório de Avaliação CGU 816.125 consta como evidência (peça 99 do TC 042.261.2021-0) do achado de auditoria 7.
25.	Conforme já mencionado, os achados de auditoria 7 e 8 resultaram de questão específica destinada a dar efetividade ao comando 9.4 do Acórdão 914/2020-TCU-Plenário, o mesmo empregado na fundamentação da PFC 9/2021 aqui tratada.
26.	O achado de auditoria 7 é intitulado "Ausência dos dados e sistemas exigidos pelo art.11 da Lei 13.257/2016" (peça 132, p. 47 do TC 042.261.2021-0) . Segundo o relatório produzido pela equipe de auditoria, "O sistema de coleta, monitoramento, avaliação e divulgação de dados relativos aos serviços prestados às crianças de zero a seis anos, conforme estabelecido no Marco Legal da Primeira Infância (Lei 13.257, de 8 de março de 2016) , ainda não foi criado, não havendo, assim, nenhum dos resultados pretendidos pela Lei." (grifamos) 
27.	Por sua vez, a preocupação manifestada na PFC 9/2021 quanto à integração e articulação dos diversos ministérios e atores é abordada no achado de auditoria 8 (peça 132, p. 55, do TC 042.261.2021-0) , intitulado "Inexistência de uma articulação intersetorial que coordene as ações de todos os Ministérios envolvidos com o tema Primeira Infância."
28	Segundo a equipe de auditoria, em relatório ainda não apreciado pelo Tribunal de Contas da União, "não existe, no Governo Federal, nem estrutura de coordenação nem mecanismos de articulação transversal das políticas públicas voltadas à primeira infância, que possam promover uma ação integrada para a consecução dos objetivos dessas políticas". Ainda conforme registrou a equipe de auditoria, "Tal situação, que está em desacordo com os arts. 6º e 7º, §1º e 2º, da Lei 13.257/2016, decorre da falta de estruturação por parte do Executivo Federal de órgão com capacidade e posição hierárquica adequada para as funções de coordenação e articulação dessas políticas, o que leva a ações governamentais isoladas e desarticuladas e, em última análise, ineficientes." (peça 13, p. 55 do TC 042.261.2021-0) .
29.	O Decreto 10.770/2021, que regulamentou alguns aspectos da Lei 13.257/2016, não definiu órgão responsável pela articulação das políticas voltadas para a primeira infância, ficando silente com relação ao art. 7° da Lei, notadamente quanto ao comitê intersetorial de políticas para a primeira infância, previstos nas esferas federal, estadual e municipal. A questão da responsabilidade pela articulação dessas políticas voltadas à primeira infância prejudicou até mesmo o andamento dos trabalhos de auditoria, devido às dificuldades para identificar os responsáveis pela implementação da política estabelecida pelo Marco Legal da primeira Infância (peça 132, p. 55 do TC 042.261.2021-0) .
30.	O encaminhamento proposto para os achados 7 e 8 do relatório de auditoria do TCU inclui um conjunto de recomendações e de determinações dirigidas ao Ministério da Cidadania, ao Ministério da Saúde, ao Ministério da Justiça e Segurança Pública, ao Ministério da Educação, ao Ministério da Economia, ao Ministério da Mulher, Família e Direitos Humanos e à Casa Civil da Presidência da República.
CONCLUSÃO
31.	Por intermédio do Ofício n.º 100/2022-CSSF/DECOM/CD, de 7/7/2022 (peça 2, p. 2) , o deputado Antônio Pinheiro Neto, presidente da Comissão de Seguridade Social e Família, comunicou ao TCU acerca da aprovação da Proposta de Fiscalização e Controle-PFC 9/2021, destinada a examinar o cumprimento dos encargos atribuídos à União pelo art. 11 da Lei n.º 13.257, de 8 de março de 2016, bem como avaliar a integração e a coordenação das ações voltadas à primeira infância entre os ministérios de demais atores envolvidos (peça 3, p.1) .
32.	Conforme descrito anteriormente na seção "Exame Técnico", itens 15 a 30, o objeto da PFC 9/2021 está sendo tratado no processo de auditoria operacional TC 042.261.2021-0. O planejamento da auditoria incluiu questão específica para atender ao subitem 9.4 do Acórdão 914/2020-TCU-Plenário, mesmo dispositivo da fundamentação da PFC 9/2021. A equipe de auditoria levou em conta, no seu trabalho, o Relatório de Avaliação da CGU 816.125, elemento que igualmente fundamentou a PFC 9/2021 (peça 4, p.2) .
33.	A resposta para a questão de auditoria n° 3 resultou nos achados n.º 7 e 8, que em apertada síntese declaram o seguinte: i)  Estão ausentes os dados e sistemas exigidos pelo art. 11 da Lei 13.257/2016 e ii)  Não existe uma articulação intersetorial que coordene as ações de todos os Ministérios envolvidos com o tema da Primeira Infância. (peça 132, pp.53- 65 do TC 042.261.2021-0) .
34.	Deve-se ressaltar que a presente solicitação envolve processo em tramitação no Tribunal, e ainda não apreciado. A relatoria do TC 042.261.2021-0 é do Ministro-Substituto Augusto Sherman. Assim, por força do art. 14, inciso III, da Resolução - TCU 215/2008, propomos estender os atributos definidos no art. 5º daquela resolução ao TC 042.261.2021-0. Propõe-se, ademais, quando da apreciação do TC 042.261.2021-0, que este Tribunal encaminhe cópia do acórdão, voto e relatório ao presidente da Comissão de Seguridade Social e Família da Câmara, deputado Antônio Pinheiro Neto, bem como à deputada Paula Belmonte, autora da proposta de fiscalização e controle aprovada.
PROPOSTA DE ENCAMINHAMENTO
35.	Ante do exposto, submete-se a presente solicitação do Congresso Nacional, formulada por intermédio do Ofício n° 100/2022-CSSF/DECOM/CD, de 7/6//2022, pelo presidente da Comissão de Seguridade Social e Família, com base na Proposta de Fiscalização e Controle 9/2021, apresentada em 18/3/2021, de autoria da Deputada Paula Belmonte, à consideração superior, sugerindo encaminhar o presente processo ao Gabinete do Relator, Ministro-Substituto Augusto Sherman, por intermédio da Segecex, nos termos do art. 17, §1º, da Resolução TCU 308/2019, com proposta de:
	a) conhecer da presente solicitação, por estarem preenchidos os requisitos de admissibilidade previstos nos arts. 38, inciso I, da Lei 8.443/1992, 232, inciso III, do Regimento Interno do TCU e 4º, inciso I, alínea b, da Resolução - TCU 215/2008;
	b) informar ao deputado Antônio Pinheiro Neto, Presidente da comissão de Seguridade Social e Família da Câmara dos Deputados, que esta solicitação está sendo parcialmente atendida, uma vez que a matéria relativa ao exame do cumprimento dos encargos atribuídos à União pelo art. 11 da Lei 13.257/2016, bem como os aspectos de integração e coordenação entre os atores envolvidos no cumprimento desses encargos, estão sendo objetos de análise nos autos do TC 042.261.2021-0 (achados 7 e 8) , tendo sido obtidas as seguintes informações, ainda pendentes de apreciação colegiada por parte deste Tribunal: 
Achado 7: "Ausência dos dados e sistemas exigidos pelo art. 11 da lei 13.257/2016";
Achado 8: "Inexistência de uma articulação intersetorial que coordene as ações de todos os Ministérios envolvidos com o tema da Primeira Infância". 
	c) informar ao Ministro-Substituto Augusto Sherman, relator destes autos de Solicitação do Congresso Nacional, que o Presidente da Comissão de Seguridade Social e Família da Câmara dos Deputados requereu, por meio da PFC 9/2021, a realização de fiscalização para examinar o cumprimento dos encargos atribuídos à União pelo art. 11 da Lei nº 13.257, de 8 de março de 2016, bem como avaliar a integração e coordenação das ações voltadas à primeira infância entre os ministérios e demais atores envolvidos, exames esses que já estão sendo realizados no âmbito do processo TC 042.261.2021-0, também de sua relatoria;
	d) estender, por força do art. 14, inciso III, da Resolução - TCU 215/2008, os atributos definidos no art. 5º daquela resolução ao processo TC 042.261.2021-0, uma vez reconhecida conexão integral dos respectivos objetos com o da presente solicitação;
	e) dar ciência da decisão que vier a ser adotada ao deputado Antônio Pinheiro Neto, presidente da Comissão de Seguridade Social e Família da Câmara dos Deputados, e à deputada Paula Belmonte, autora do requerimento que resultou na PFC 9/2021, informando-lhes que, tão logo seja apreciado trabalho de fiscalização de que trata o TC 042.261.2021-0, ser-lhes-á dado conhecimento dos resultados e das medidas adotadas pelo Tribunal;
	f) restituir estes autos de Solicitação do Congresso Nacional à SecexPrevidência, para acompanhamento das medidas relativas ao pós-julgamento do TC 042.261.2021-0, de modo a viabilizar o cumprimento da disposição contida no art. 17, inciso II, da Resolução-TCU 215/2008, e nova instrução quando do atendimento integral desta solicitação."
	É o relatório.

não consta.

Não atuou.

SOLICITAÇÃO DO CONGRESSO NACIONAL. AVALIAÇÃO DO CUMPRIMENTO DOS ENCARGOS ATRIBUÍDOS À UNIÃO PELO ART. 11 DA LEI 13.257/2016. CONHECIMENTO. OBJETO DA SOLICITAÇÃO INSERIDO NA FISCALIZAÇÃO OBJETO DO TC-042.261/2021-0, JULGADO PELO ACÓRDÃO 2732/2022-TCU-PLENÁRIO. ENCAMINHAMENTO DO ACÓRDÃO 2732/2022-TCU-PLENÁRIO AO SOLICITANTE. ATENDIMENTO INTEGRAL DA SOLICITAÇÃO. ARQUIVAMENTO.

SOLICITAÇÃO DO CONGRESSO NACIONAL (SCN)

Trata-se de Solicitação do Congresso Nacional autuada a partir de ofício do deputado Antônio Pinheiro Neto, presidente da Comissão de Seguridade Social e Família da Câmara dos Deputados, encaminhando ao Tribunal a Proposta de Fiscalização e Controle PFC 9/2021, de autoria da deputada Paula Belmonte, na qual requer a realização de fiscalização a fim de examinar o cumprimento dos encargos atribuídos à União pelo art. 11 da Lei n.º 13.257/2016, bem como avaliar a integração e a coordenação das ações voltadas à primeira infância entres os ministérios e demais atores envolvidos.
2.	Inicialmente, verifico que a solicitação atende aos requisitos de admissibilidade aplicáveis à espécie processual, devendo, então, ser conhecida por este Tribunal.
3.	Conforme apontado na instrução da SecexPrevidência transcrita no relatório parte desta deliberação, a proposta da deputada Paula Belmonte se fundamentou nas conclusões do Relatório de Avaliação 816.125, da Controladoria-Geral da União (CGU) e, também, em pontos do Acórdão 914/2020-TCU-Plenário. Esse acórdão foi proferido no TC-Processo 013.667/2019-5, uma Solicitação do Congresso Nacional requerendo informações sobre as ações desenvolvidas pelo Governo Federal, no período de 2016 a 2018, alusivas à Política de Apoio à Primeira Infância, disciplinadas pela Lei 13.257/2016, bem como sobre o montante de recursos despendido.
4.	Além do atendimento do que fora solicitado naquela oportunidade, o mencionado acórdão proferiu a seguinte determinação:
"9.4. determinar à Secretaria-Geral de Controle Externo que avalie a possibilidade de incluir, no próximo plano de controle externo, ação de controle voltada para avaliar o cumprimento dos encargos atribuídos à União pelo art. 11 da Lei 13.257/2016 e das competências conferidas à Secretaria Nacional de Promoção do Desenvolvimento Humano do Ministério da Cidadania pelo Decreto 9.674/2019, bem como identificar as providências necessárias ao exato cumprimento dos referidos atos normativos, com o intuito de prestar à Câmara dos Deputados as informações ora requeridas."
5.	Cumpre esclarecer que foi autuado neste Tribunal o TC-Processo 042.261/2021-0, de minha relatoria, tratando de Auditoria Operacional nos Serviços Assistenciais do Ministério da Cidadania. Visando dar cumprimento à determinação acima, foi incluída a seguinte questão de auditoria no escopo dos trabalhos de fiscalização objeto desse processo:
"Quais as ações adotadas para o cumprimento do art. 11 da Lei 13.257/2016 e quais os resultados efetivos dessas ações?"
6.	Essa questão resultou nos achados 7 e 8 do Relatório de Fiscalização 193/2021 elaborado como resultado dos trabalhos de auditoria realizados no âmbito do TC-Processo 042.261/2021-0. Tendo em vista o objeto da questão de auditoria, vê-se que ela atende também o objetivo da PFC 9/2021, que deu origem a esta Solicitação do Congresso Nacional. Ademais, conforme informado pela SecexPrevidência, os problemas apontados no Relatório da CGU 816.125 - uma das fundamentações da PFC - foram levados em conta na auditoria realizada pelo Tribunal. Neste sentido, o relatório da CGU consta como evidência (peça 99 do TC Processo 042.261/2021-0) do achado de auditoria 7.
7.	O mencionado acho de auditoria 7 é intitulado, no Relatório de Fiscalização 193/2021, inserto no TC-Processo 042.261/2021-0, "Ausência dos dados e sistemas exigidos pelo art.11 da Lei 13.257/2016", enquanto que o achado de auditoria 8, recebeu o título "Inexistência de uma articulação intersetorial que coordene as ações de todos os Ministérios envolvidos com o tema Primeira Infância.". Considerando que o tratamento dado a esses achados naquela auditoria atende aos objetivos da PFC 9/2021, a unidade técnica, por ocasião da elaboração da instrução ora em comento, propôs, por se tratar de processo de fiscalização ainda em tramitação no Tribunal, que fosse informado ao solicitante sobre o andamento do TC-Processo 042.261/2021-0, bem como dos achados relacionados à presente solicitação. Ademais, propôs, tão logo fosse apreciado trabalho de fiscalização de que trata o mencionado processo, que fosse dado conhecimento dos resultados e das medidas adotadas pelo Tribunal ao solicitante.
8.	Feito esse resumo, passo a decidir quanto ao mérito da presente Solicitação.
9.	Há que ser destacado que proposta da SecexPrevidência acima mencionada foi elaborada em momento que o TC-Processo 042.261/2021-0 se encontrava em meu Gabinete aguardando julgamento. Porém, logo em seguida o presente processo ter sido encaminhado à minha apreciação, ocorreu o julgamento daqueles autos na sessão do Plenário de 07/12/2022, por meio do Acórdão 2732/2022-TCU-Plenário. Assim, o encaminhamento das informações necessárias ao atendimento da solicitação em análise, as quais dependiam daquele julgamento, pode ser feito desde já. 
10.	Assim, deve ser encaminhada ao deputado Antônio Pinheiro Neto cópia do Acórdão 2732/2022-TCU-Plenário, acompanhado do Relatório e do Voto que o fundamentam, informando-lhe que a presente solicitação é atendida por meio das medidas adotadas no subitem 9.1.5 da mencionada decisão, bem como da respectiva análise realizada pela SecexPrevidência na seção "3.3. Ações Governamentais Voltadas para a Primeira Infância" do Relatório parte da mencionada deliberação. 
	Ante o exposto, manifesto-me por que o Tribunal aprove o acórdão que ora submeto à apreciação deste Colegiado.
TCU, Sala das Sessões, em 1 de março de 2023.
AUGUSTO SHERMAN CAVALCANTI 
Relator